---
title: "Economías Modernas"
date: "3/2020"
output:
  xaringan::moon_reader:
    css: ["default", "default-fonts", "custom.css"]
    lib_dir: libs
    nature:
      highlightStyle: github
      highlightLines: true
      countIncrementalSlides: false
---

<style>

.center2 {
  margin: 0;
  position: absolute;
  top: 50%;
  left: 50%;
  -ms-transform: translate(-50%, -50%);
  transform: translate(-50%, -50%);
}

</style>

```{r setup, include=FALSE}
options(htmltools.dir.version = FALSE)
knitr::opts_chunk$set(echo = TRUE, echo = FALSE, warning = FALSE)
library(ggplot2)
library(dplyr)
library(cowplot)
library(kableExtra)

theme_set(
  theme_classic() + 
    theme(
      plot.title = element_text(hjust = 0.5)
    ))

demand <- Hmisc::bezier(c(1, 3, 9),
                        c(9, 3, 1)) %>%
  as_data_frame()
```


# Eficiencia

```{r}
library(ggrepel)
library(cowplot)
theme_set(theme_minimal(base_size = 22) +
            theme(plot.title = element_text(hjust = 0.5)))
```

- Una economía es __eficiente__ cuando produce la máxima cantidad dados los recursos que tiene.
- Los recursos de una economía son los __factores de producción__ o __inputs__:
  - Trabajo
  - Capital
  - Recursos Naturales


---
# Frontera de Posiblidadades de Producción

.pull-left[
- 2 bienes.
- ¿Cuánto producimos de cada uno?
- Opciones dependen de factores disponibles y tecnología.
]

.pull-right[
```{r}
# Table 1.1
table_1 <- tibble(manteca = 0:5,
                  armas = c(15, 14, 12, 9, 5, 0),
                  labs = LETTERS[1:6])
fig_1 <- ggplot(table_1, aes(manteca, armas)) +
  geom_point() +
  geom_segment(aes(x = 0, y = 0, xend = 0, yend = 18), arrow = arrow(length=unit(0.2, "cm"))) +
  geom_segment(aes(x=0, y=0, xend = 6, yend = 0), arrow = arrow(length=unit(0.2, "cm"))) +
  scale_x_continuous(breaks = c(0:5),
                     labels = c(0:5)) +
  geom_text_repel(aes(label=labs)) +
  labs(x= "Manteca\n(Millones de kilos)", y="Armas (Miles)")
fig_1
```
]

---
# FPP

```{r warning=FALSE, message=FALSE, fig.width=10}
library(patchwork)

highlight_A <- fig_1 +
  geom_point(data = filter(table_1, labs == "A"), alpha = 1, color = "red", size = 5, shape = 21) +
  labs(title = "Solo Armas")

highlight_B <- fig_1 +
  geom_point(data = filter(table_1, labs == "F"), alpha = 1, color = "red", size = 5, shape = 21) +
  labs(title = "Solo Manteca")

highlight_A + highlight_B
```

---

# FPP

.pull-left[
- Si estamos adentro de la FPP somos ineficientes.
- Nunca podemos estar afuera.

]

.pull-right[
```{r}
fig_2_data <- bind_rows(table_1,
  tibble(manteca = c(4, 2),
                       armas = c(9, 6),
                       labs = c("I", "U")))

plot <- ggplot(fig_2_data, aes(manteca, armas)) +
  geom_segment(aes(x = 0, y = 0, xend = 0, yend = 18), arrow = arrow(length=unit(0.2, "cm"))) +
  geom_segment(aes(x=0, y=0, xend = 6, yend = 0), arrow = arrow(length=unit(0.2, "cm"))) +
  geom_line(data = table_1) +
  geom_area(data = table_1, alpha = 0.3) +
  geom_point() +
  geom_text_repel(aes(label=labs)) +
  labs(x= "Manteca\n(Millones de kilos)", y="Armas (Miles)")

plot
```
]


---
# Avances tecnológicos

.pull-left[
- Desplazamientos cuando la tecnología nos hace más productivos

]

.pull-right[
```{r}
df <- tribble(
  ~food, ~machines,   ~lab,
  0,      150,        "A",
  10,     140,        "B",
  20,     120,        "C",
  30,     90,         "D",
  40,     50,         "E",
  50,     0,          "F"
) %>%
    mutate(machines_2 = machines + 30) %>%
  bind_rows(c(machines=0, machines_2=0, food = 55 ))
# Figure 3 - Crecimiento Economico
ggplot(df, aes(x=food, y=machines)) +
  geom_point() +
  geom_line() +
  geom_line(aes(x=food, y = machines_2), lty="dashed") +
  geom_ribbon(aes(ymin = 0, ymax=machines), alpha = 0.5) +
  geom_ribbon(aes(ymin = machines, ymax = machines_2), alpha = 0.5, fill = "red") +
  geom_line(aes(x=food, y=machines)) +
  geom_segment(aes(x = 0, y = 0, xend = 0, yend = 200), arrow = arrow(length=unit(0.2, "cm"))) +
  geom_segment(aes(x=0, y=0, xend = 60, yend = 0), arrow = arrow(length=unit(0.2, "cm"))) +
  labs(x="Comida", y= "Máquinas")
```

]


---
# Aplicaciones

Podemos aplicar la FPP para analizar decisiones entre dos alternativas.
  - Consumo civil vs. consumo militar (EUA)
  - Producción agrícola vs. industrias (China)
  - Alimentos y manufacturas
  - Consumo e inversión