---
title: "Bienes Públicos y Externalidades"
date: "30/7/2021"
output:
  xaringan::moon_reader:
    css: ["default", "default-fonts", "custom.css"]
    lib_dir: libs
    nature:
      highlightStyle: github
      highlightLines: true
      countIncrementalSlides: false
---

<style>

.center2 {
  margin: 0;
  position: absolute;
  top: 50%;
  left: 50%;
  -ms-transform: translate(-50%, -50%);
  transform: translate(-50%, -50%);
}

</style>

```{r setup, include=FALSE}
options(htmltools.dir.version = FALSE)
knitr::opts_chunk$set(echo = TRUE, echo = FALSE, warning = FALSE)

library(ggplot2)
library(tidyverse)
library(extrafont)
source(here::here("utils.R"))
#font_import(pattern="Montserrat")
loadfonts()

theme_set(
  theme_minimal(base_family = 'Montserrat',
                base_size=18) + 
    theme(plot.title=element_text(hjust=.5)))


source(here::here('utils.R'))

```



# ¿Por qué existen los gobiernos?


- Garantizan la propiedad privada, lo que permite que el mercado funcione.
- Asignan los recursos de la sociedad.
- Redistribuyen la riqueza y los ingresos de la sociedad.


---

# Bienes Públicos

- Los bienes económicos se pueden clasificar según:
  - Si son rivales o no rivales.
  - Si son excluibles o no excluibles.
  
|            |  Excluibles   |  No exclubiles |
|------------|:-------------:|---------------:|
| Rivales    | Bienes Privados      |  Recursos comunes|
| No Rivales | Monopolio Natural    |  Bienes Públicos |

---

# Externalidades y Bienes mixtos

- Hay bienes cuya producción o consumo genera impactos sobre terceros.
- Estos impactos pueden ser positivos o negativos.

---

# Ineficiencias

- Estos bienes y servicios generan ineficiencias que pueden ser corregidas por la acción pública.
  - Provisión de bienes públicos
  - Conservación de recursos comunes
  - Regulación de monopolios naturales
  
---

# Free Riders y Bienes Públicos

- Como no es posible excluir personas de su consumo, los consumidores no tienen incentivos a pagar por ellos.
- Los __free riders__ son las personas que disfrutan de bienes públicos sin afrontar sus costos.
- Este problema hace que las economías tiendan a producir menos del bien que lo que sería socialmente óptimo.

---

## Provisión de Bienes Públicos

```{r}
msc_df <- tibble(x=c(0,  3), 
                 y=c(4, 2.5))

msb_df <- tibble(x=c(0,   3),
                 y=c(1, 2.5))


msc_fun <- splinefun(msc_df$x, msc_df$y)
msb_fun <- splinefun(msb_df$x, msb_df$y)

ggplot(data.frame(x=0, y=0)) + 
  geom_function(fun=msc_fun, xlim=c(0, 5.5)) +
  annotate("text", y=1.25, x=6, size=7, label="BMS") +
  geom_function(fun=msb_fun, xlim=c(0, 5.5)) +
  annotate("text", y=3.8, x=6, size=7, label="CMS") +
  geom_vline(xintercept = 0) +
  geom_hline(yintercept = 0) +
  scale_x_continuous(limits = c(0, 6)) + 
  marcar_punto(0, 0) +
  annotate("text", y=.9, x=1.5, size=7, label="Eq. Privado") +
  annotate(
    geom = "curve", x = .75, y = .7, xend = .1, yend = .1, 
    curvature = .1, arrow = arrow(length = unit(2, "mm"))
  ) +
  marcar_punto(3, 2.5) +
  annotate("text", y=3.8, x=4, size=7, label="Eq. Eficiente") +
  annotate(
    geom = "curve", 
    x = 3.5, y = 3.5, 
    xend = 3, yend = 2.7, 
    curvature = .1, arrow = arrow(length = unit(2, "mm"))
  ) +
  labs( x="Cantidad", y="Precio y Costo Social")

```



